臺灣彰化地方法院刑事判決　　　　　　　100年度訴字第655號
公　訴　人　臺灣彰化地方法院檢察署檢察官
被　　　告　林國欽
上列被告因違反毒品危害防制條例案件，經檢察官提起公訴（10
0 年度毒偵字第734 號），本院依簡式審判程序判決如下：
    主    文
林國欽施用第一級毒品，累犯，處有期徒刑壹年壹月。
    犯罪事實
一、林國欽前於民國88年間，因施用毒品案件，經本院以88年度
    毒聲字第1211號裁定送觀察、勒戒後，認有繼續施用毒品傾
    向，復由本院以88年度毒聲字第3263號裁定令入戒治處所施
    以強制戒治，嗣經本院以89年度毒聲字第3001號裁定停止戒
    治，所餘戒治期間付保護管束，而於89年7 月7 日出監，並
    於89年9 月30日保護管束期滿未經撤銷，視為強制戒治已執
    行完畢釋放，並由臺灣彰化地方法院檢察署檢察官以89年度
    戒毒偵字第1176、1177號為不起訴處分確定；又其於上開強
    制戒治執行完畢釋放後5 年內之90年間，因施用毒品案件，
    經本院以90年度訴字第186 號判決判處有期徒刑9 月確定。
    再因施用毒品案件，經本院以94年度訴字第1521號判決判處
    有期徒刑10月，並經臺灣高等法院臺中分院以94年度上訴字
    第2464號判決上訴駁回確定（第一案）；復因公共危險案件
    ，經本院以95年度彰交簡字第241 號判決判處有期徒刑4 月
    確定（第二案），第一、二案嗣經本院以95年度聲字第1471
    號裁定定應執行刑有期徒刑1 年確定。復因施用毒品案件，
    經本院以95年度訴字第142 號判決判處有期徒刑1 年確定，
    嗣經裁定減刑為有期徒刑6 月（第三案），並與上述第一、
    二案所定之應執行刑接續執行後，於96年9 月25日縮短刑期
    執行完畢。詎其仍不知悔改，復基於施用第一級毒品海洛因
    之犯意，於100 年2 月21日晚上10時許，在位於彰化縣彰化
    市○○路之明星電動玩具場，以將海洛因摻入香菸點燃吸食
    之方式，施用第一級毒品海洛因1 次。嗣於100 年2 月23日
    ，因檢警於監聽他人販毒案件時，發現其涉嫌向監聽對象購
    買毒品，乃通知其至警局製作進行詢問，並持臺灣彰化地方
    法院檢察署檢察官簽發之強制採驗尿液許可書採集其尿液送
    驗，結果呈嗎啡陽性反應，而循線查悉上情。
二、案經彰化縣警察局鹿港分局報告臺灣彰化地方法院檢察署檢
    察官偵查起訴。
    理    由
一、本案被告林國欽所犯係死刑、無期徒刑、最輕本刑為3 年以
    上有期徒刑以外之罪，其於準備程序就前揭被訴事實為有罪
    之陳述，經受命法官告知簡式審判程序之旨，並聽取其與公
    訴人之意見後，本院認無不得或不宜改依簡式審判程序進行
    之處，爰依刑事訴訟法第273 條之1 第1 項、第284 條之1
    ，裁定由受命法官獨任進行簡式審判程序，合先敘明。
二、上揭事實，業據被告林國欽迭於警、偵訊中及本院行準備程
    序與審理時均坦承不諱，且其於100 年2 月23日為警查獲時
    所採取之尿液，經送鑑驗結果，確呈嗎啡（按一般施用海洛
    因者會在其體內代謝為嗎啡成分殘留，並經由尿液排出）陽
    性反應，有強制採驗尿液許可書、彰化縣警察局鹿港分局委
    託檢驗尿液代號與真實姓名對照認證單及詮昕科技股份有限
    公司00000000號濫用藥物尿液檢驗報告各1 紙附卷可稽，足
    徵被告自白與事實相符，堪予採信。
三、按依毒品危害防制條例第20條第2 項規定觀察、勒戒或強制
    戒治執行完畢釋放後，5 年後再犯第10條之罪者，適用本條
    前二項之規定；又經觀察、勒戒或強制戒治執行完畢釋放後
    ，5 年內再犯第10條之罪者，應由檢察官偵查起訴，毒品危
    害防制條例第20條第3 項、第23條第2 項分別定有明文。而
    參酌該條例第20條第3 項立法理由：「觀察、勒戒或強制戒
    治後5 年後再犯者，顯見前所實施之觀察、勒戒或強制戒治
    已足以遮斷其施用毒品之癮，為期自新及協助其斷除毒癮，
    對此5 年後再犯者爰明定仍適用初犯之規定，先經觀察勒戒
    、強制戒治之程序」及第23條第2 項之立法理由：「經觀察
    、勒戒或強制戒治後5 年內再犯者，其再犯率甚高，原據以
    實施之觀察勒戒及強制戒治既已無法收其實效，爰施以刑事
    處遇」，足見5 年後再犯者，應再適用觀察、勒戒程序，係
    因前所實施之觀察、勒戒或強制戒治已足以遮斷其施用毒品
    之癮，致5 年內未再犯，故再予其自新機會，重啟觀察、勒
    戒程序；如觀察、勒戒或強制戒治執行完畢釋放後5 年內曾
    再犯施用毒品案件，且於再犯後5 年內復有施用毒品犯行，
    則之前戒毒程序顯未能有效遮斷其施用毒品之癮，依前開立
    法意旨，自無再施以觀察、勒戒之必要，應由檢察官偵查起
    訴（最高法院95年度第7 次、97年度第5 次刑事庭會議決議
    參照）。查被告初犯施用毒品案件，經強制戒治執行完畢釋
    放日係89年9 月30日，而本次公訴人起訴被告施用第一級毒
    品之犯罪時間為100 年2 月21日所犯，雖距離前述強制戒治
    執行完畢釋放日已逾5 年，然被告於前述強制戒治執行完畢
    釋放日後5 年內，即曾因再犯施用毒品案件，經本院以90年
    度訴字第186 號判決判處有期徒刑9 月確定，有臺灣高等法
    院被告前案紀錄表在卷可按，則揆諸前開說明，公訴人就被
    告本案施用毒品之犯行提起公訴，核無違誤，自應由本院依
    法判決。
四、綜上所述，本案事證已臻明確，被告施用第一級毒品海洛因
    犯行堪予認定，應依法論科。
五、核被告所為，係犯毒品危害防制條例第10條第1 項之施用第
    一級毒品罪。其為供己施用而於施用前持有海洛因之低度行
    為，為其施用之高度行為所吸收，不另論罪。又查被告曾因
    施用毒品案件，經本院以94年度訴字第1521號判決判處有期
    徒刑10月，並經臺灣高等法院臺中分院以94年度上訴字第24
    64號判決上訴駁回確定（第一案）；復因公共危險案件，經
    本院以95年度彰交簡字第241 號判決判處有期徒刑4 月確定
    （第二案），第一、二案嗣經本院以95年度聲字第1471 號
    裁定定應執行刑有期徒刑1 年確定。復因施用毒品案件，經
    本院以95年度訴字第142 號判決判處有期徒刑1 年確定，嗣
    經裁定減刑為有期徒刑6 月確定（第三案），並與上述第一
    、二案所定之應執行刑接續執行後，於96年9 月25日縮短刑
    期執行完畢，有臺灣高等法院被告前案紀錄表1 份附卷可稽
    ，其受此有期徒刑執行完畢後，5 年內故意再犯有期徒刑以
    上之罪，為累犯，應依刑法第47條第1 項之規定，加重其刑
    。爰審酌被告前曾因施用毒品案件，經移送觀察、勒戒及強
    制戒治及2 次判刑入監執行完畢，且為本件犯行時，尚有另
    兩施用毒品案件正在偵查中，有臺灣高等法院被告前案紀錄
    表附卷可稽，猶不知悔改，而再犯本次施用毒品犯行，不僅
    戕害自身健康，辜負國家將其視為病人施以勒戒處遇之苦心
    ，更彰顯前案課處之刑度仍不能使被告記取教訓，被告對法
    紀秩序顯然漠視，有施以相當期間監禁，以矯正其施用毒品
    惡習之必要，惟考量被告犯罪動機、目的，其手段對他人權
    益之侵害仍屬有限及於本院審理時已坦承犯行之犯後態度等
    一切情狀，量處如主文所示之刑，以示懲儆。
據上論斷，應依刑事訴訟法第273 條之1 第1 項、第299 條第1
項前段，毒品危害防制條例第10條第1 項，刑法第11條前段、第
47條第1 項，判決如主文。
本案經檢察官廖偉志到庭執行職務。
中    華    民    國   100    年    7     月    8     日
                  刑事第四庭    法  官  吳永梁
以上正本證明與原本無異。
如不服本判決應於收受判決後10日內向本院提出上訴書狀，並應
敘述具體理由；其未敘述上訴理由者，應於上訴期間屆滿後20日
內向本院補提理由書( 均須按他造當事人之人數附繕本) 「切勿
逕送上級法院」。
中    華    民    國   100    年    7     月    8     日
                                書記官  許原嘉
附錄本案論罪科刑法條全文：
毒品危害防制條例第10條
施用第一級毒品者，處6 月以上5 年以下有期徒刑。
施用第二級毒品者，處3 年以下有期徒刑。